臺灣臺北地方法院刑事判決　　　　　　　　　　　　　　九十三年度重訴字第九號
　　公　訴　人　臺灣臺北地方法院檢察署檢察官
　　被　　　告　丙○○
　　　　　　　　　　　　二九０.
　　選任辯護人　李明諭律師
　　　　　　　　陳逸華律師
　　　　　　　　蔡鎮隆律師
　　被　　　告　庚○○
　　選任辯護人　林清漢律師
　　被　　　告　己○○
　　　　　　　　辛○○
　　右二人共同
　　指定辯護人　陳雨凡律師
右列被告等因擄人勒贖等案件，經檢察官提起公訴（臺灣臺北地方法院檢察署九十三
年度偵字第三二０七號），及移送併辦（臺灣板橋地方法院檢察署九十三年度偵字第
八六六六號）本院判決如左：
    主  文
丙○○共同意圖勒贖而擄人，處有期徒刑柒年。如附表一所示之物沒收。
庚○○共同意圖勒贖而擄人，處有期徒刑柒年，如附表一所示之物沒收。又共同未經
許可，持有手槍，處有期徒刑陸年，併科罰金新臺幣肆拾萬元，罰金如易服勞役，以
罰金總額與陸個月之日數比例折算，如附表二所示之物沒收。應執行有期徒刑拾貳年
陸月，併科罰金新臺幣肆拾萬元，罰金如易服勞役，以罰金總額與陸個月之日數比例
折算。如附表一、二所示之物沒收。
己○○共同意圖勒贖而擄人，累犯，處有期徒刑陸年，如附表一所示之物沒收。又共
同未經許可，持有手槍，累犯，處有期徒刑伍年貳月，併科罰金新臺幣肆拾萬元，罰
金如易服勞役，以罰金總額與陸個月之日數比例折算，如附表二所示之物沒收。應執
行有期徒刑拾年捌月，併科罰金新臺幣肆拾萬元，罰金如易服勞役，以罰金總額與陸
個月之日數比例折算。如附表一、二所示之物沒收。
辛○○共同意圖勒贖而擄人，處有期徒刑陸年，如附表一所示之物沒收。又共同未經
許可，持有手槍，處有期徒刑伍年陸月，併科罰金新臺幣肆拾萬元，罰金如易服勞役
，以罰金總額與陸個月之日數比例折算，如附表二所示之物沒收。應執行有期徒刑拾
壹年，併科罰金新臺幣肆拾萬元，罰金如易服勞役，以罰金總額與陸個月之日數比例
折算。如附表一、二所示之物沒收。
    事  實
一、丙○○（綽號阿草）與庚○○因缺錢花用，竟心生歹念，共同基於意圖勒贖而擄
    人之犯意，由丙○○選定綁架新店地區富商戊○○作為肉票，並議定贖款為美金
    五百萬元，如得手後，庚○○可分得新台幣（下同）二千萬元之酬勞，庚○○則
    再尋覓與渠等有意圖勒贖而擄人共同犯意聯絡之己○○（己○○曾於民國九十一
    年間因詐欺案件，經臺灣新竹地方法院判處有期徒刑四月確定，九十二年間因妨
    害兵役案件，經台灣新竹地方法院判處有期徒刑三月確定，九十二年八月十一日
    執行詐欺罪之有期徒刑四月完畢，接續執行妨害兵役之有期徒刑三月，至九十二
    年十月八日未執行部分辦理易科罰金執行完畢出監）、辛○○共同犯案。丙○○
    、庚○○、己○○、辛○○均明知丙○○與戊○○間並無財務糾紛，竟於九十二
    年十一月十七日上午六時五十分許，分別由丙○○、庚○○（庚○○搭載己○○
    、辛○○）駕駛二輛車前往戊○○位於臺北市文山區○○○路○段二八五號公司
    處附近等候，適戊○○前往公司上班，經林尚德指認目標為戊○○後，即由辛○○、己○○強押戊○○上車，並由己○○將一只內裝有0000000000號行動電話晶
    片之信封放置前揭公司處樓梯間內，供家屬與彼等聯絡之用，渠等押戊○○上車
    後，即以手銬、繩索綑綁戊○○，並以咖啡色膠布、眼罩貼住戊○○雙眼及嘴巴
    ，控制其行動，行車期間，庚○○向戊○○要求五百萬元美金之贖款，戊○○答
    以「三八，五十萬元我都沒有了，還說五百萬元美金」等語，庚○○雖於言談中
    得知戊○○尚積欠銀行龐大債務，應無勒贖價值，然仍驅車將戊○○押往嘉義縣
    民雄鄉大崎村十四甲十六號之七號實行拘禁。拘禁期間，為控制戊○○之自由，
    避免戊○○認出彼等形貌，在同一意圖勒贖而擄人之犯意下，長期使用膠帶、繩
    索、手銬黏貼綑綁戊○○，致戊○○受有鼻子二乘以二公分、前頸四乘以一公分
    、右手腕七乘以一公分、左手腕七乘以四公分等多處擦傷、併雙耳紅腫等傷害。
    旋渠等惟恐事跡敗露，意圖造成本件擄人勒贖係債務糾紛引起之假象，庚○○、
    丙○○、辛○○意圖供行使之用而共同基於偽造有價證券、偽造私文書之犯意聯
    絡，由辛○○購得空白商業本票及十行紙，再由丙○○在桃園縣桃園市某不知名
    之泡沫紅茶店內偽造「（一）發票日九十一年五月二十二日、到期日九十二年六
    月二十九日、面額一億七千萬元、發票人為戊○○、付款地為臺北市○○○路○
    段一八五號之本票乙紙，並由丙○○偽簽戊○○姓名及按指印；（二）戊○○積
    欠陳文雄貸款一億七千萬元，並於九十二年十一月五日委由辛○○追回款項之旨
    ，丙○○在委託人處偽簽陳文雄之姓名，並按指印，再由辛○○於受託人處簽名
    ，足以生損害於陳文雄」後，交由庚○○收執。拘禁戊○○三日後，始將戊○○
    載至國道三號高速公路大林交流道「阿囉哈」客運站附近釋放。
二、九十二年五月底，管和源（業於九十二年八月二十五日亡故）在屏東某處養鴿舍
　  ，將制式克拉克手槍一支、改造貝瑞塔九二手槍一支、制式九０子彈十四顆及直
    徑8.8mm金屬彈頭之土造子彈十六顆交付予庚○○，辛○○（九十二年五月底起
    ）、己○○（九十二年十月八日出獄後某日起）與庚○○另基於共同犯意之聯絡
        ，由辛○○、己○○保養或試射等方式，共同未經取可，在嘉義縣民雄鄉大
        崎村十四甲十六號之七持有前開具有殺傷力之手槍、改造手槍、子彈。
三、丙○○等人綁架戊○○後，戊○○之兒子乙○○於九十二年十一月十七日下午一
    時許即報警處理，經臺灣臺北地方法院檢察署檢察官指揮偵辦，並實施通訊監察
    ，查知丙○○等人真實姓名及藏匿處所後，再由警員分持臺灣板橋地方法院、臺
    灣嘉義地方法院核發之搜索票，至臺北縣三重市○○○路六一號、嘉義縣民雄鄉
    大崎村十四甲十六號之七實施搜索，發現丙○○犯案所使用之行動電話暨門號，
    經警發約談通知書請其協助偵查後發現丙○○涉嫌重大，乃由警持臺灣臺北地方
    法院檢察署簽發之拘票，於九十三年二月四日下午四時許拘提丙○○到案，並查
    扣丙○○所有，供彼等犯罪所用0000000000、0000000000號行動電話ＳＩＭ晶片
    卡及機身編碼000000000000000號NOKIA牌行動電話一支。另於九十三年二月四日
    上午九時三十分許，由警在嘉義縣民雄鄉大崎村十四甲十六號之七鐵皮屋後方圍
    牆，查獲庚○○所有，供彼等犯罪所用之0000000000號行動電話ＳＩＭ晶片卡、
    機身編碼000000000000000號MOTOLOLR牌行動電話一支、委託書一張、本票一張
    及扣案如附表二所示之槍、彈。
四、案經戊○○訴由臺北市政府警察局文山第二分局報請臺灣臺北地方法院檢察署偵
    查起訴，及臺灣板橋地方法院檢察署移送併辦。
    理  由
壹、意圖勒贖而擄人部分：
一、訊據被告丙○○、庚○○、己○○、辛○○固不否認「自臺北市文山區○○○路
    ○段二八五號擄走被害人戊○○，並由庚○○、己○○、辛○○等人押至嘉義縣
    民雄鄉大崎村十四甲十六號之七拘禁三日始行釋放」之事實，惟：
    （一）被告丙○○辯稱：伊擄到被害人時，伊就後悔了，並沒有向家屬要求贖金
          就釋放被害人，應只構成妨害自由之行為云云。被告丙○○選任之辯護人
          補充辯護稱：戊○○曾委託證人甲○○處理土地貸款事，並提出百分之十
          之佣金為報酬，迄九十二年十月份左右，被告丙○○從證人甲○○處知悉
          上開貸款沒有結果，卻仍然發現被害人戊○○與其所介紹之金主聯繫頻繁
          ，從而，認為被害人戊○○過河拆橋，遂生索取佣金之念頭，尚無意圖勒
          贖而擄人之意圖云云。
    （二）被告庚○○辯稱：被告丙○○說是仲介土地造成財務糾紛，所以我才被他
          委託去帶被害人戊○○，當我帶被害人戊○○上車時，我就在車上求證他
          與被告丙○○有無美金五百萬元的糾紛，結果是被告丙○○誤會云云。
    （三）被告己○○、辛○○皆辯稱：彼等是受被告庚○○之指示去帶人，內容不
          甚清楚云云。
二、本院認被告丙○○、庚○○、己○○、辛○○有意圖勒贖而擄人之主觀意圖及客
    觀行為之證據如下：
    （一）證人戊○○之證詞：
    　　　被害人即證人戊○○證稱：「．．．（你在車上的時候，除了你剛剛說的
          要電話之外，還有說什麼事情？）在車上說要工程款五十萬元的事情，當
          時我說一千萬元都沒有辦法給人家，何況五十萬元，我當時誤以為是在深
          坑朱有德的兄弟。（當你這樣說時，車上的人如何說？）當時他們向我要
          五百萬美金，我說『三八，五十萬元我都沒有了，還說五百萬美金』．．
          ．（你上車後他們有跟你提到五百萬元美金問題，當時你是否認為你欠人
          家錢否？）不是。我想把事情縮小，五百萬元美金是一、二億元台幣，我
          說你們抓錯了，三八，哪裡有五百萬元美金。．．．（歹徒有無告訴你什
          麼原因要向你要五百萬元美金？）說他的朋友到新店做一個工程，這個工
          程要經過一塊地，那塊地是我的，當時我有跟他要五十萬元，五十萬元我
          們公司有拿到，現在說要跟我拿十倍回來，而且是美金．．．」等語（見
          本院九十三年五月二十八日審判筆錄），足徵，被害人戊○○在遭被告等
          人擄走後，被告庚○○有向被害人戊○○勒贖五百萬元美金之行為，足以
          證明被告等人有勒贖之意圖甚明。
    （二）被告丙○○、庚○○、己○○、辛○○之供述：
          １、被告丙○○於檢察官聲請羈押本院訊問時稱：「．．．（你跟戊○○
              有無債務糾紛？）沒有，本票及委託書是事後造假的，是因為將被害
              人放回去後，讓被害人可以誤導警方辦案方向以為是因為債務糾紛所
              造成的妨害自由，所以實際上我與被害人沒有債務糾紛等語．．．」
              （見本院九十三年度聲羈字第四七號卷，九十三年二月五日訊問筆錄
              ）。被告丙○○於警訊時供稱：「．．．（你何時開始計畫要綁架？
              ）我從案發前二、三個月就有向庚○○提過計畫要綁架建商戊○○，
              庚○○也同意，接著我便請庚○○等我電話，等我勘查地形後再以電
              話與他聯絡。（你至何時確定要動手綁架戊○○？）我至九十二年十
              一月十二日前幾天我才電話告訴庚○○確定要綁架戊○○，而相約在
              九十二年十一月十二日碰面。（我再一次問你：你與戊○○有無債務
              糾紛或恩怨？）都沒有．．．」等語（見九十三年度偵字第三二０七
              號卷第四卷第六七頁），足徵，被告丙○○與被害人戊○○間尚無債
              務糾紛，整個綁架行動業經被告丙○○、庚○○事先規畫，被告事後
              翻異改稱與被害人戊○○有債務糾紛之說，乃卸責之詞不足採信。
          ２、被告庚○○、己○○、辛○○於偵查時皆坦認有意圖勒贖而擄人之行
              為。被告庚○○供稱：我承認有擄人勒贖，不是債務糾紛，是出於擄
              人勒贖之意思去勒贖他五百萬元美金，沒有債務的問題，債務是事後
              弄的等語；被告己○○稱：我知道是擄人勒贖，下手前我不知道要拿
              多少錢。債務方面的事情我不清楚。是庚○○叫我去擄人勒贖，他叫
              我上台北要綁一個人，他說事後會有打工錢給我。他有告知我要去擄
              人勒贖等語；被告辛○○供稱：我知道要擄人勒贖，下手前已知道要
              五百萬美金。但當時沒有講要分到多少錢。沒有債務問題。債務是事
              後弄的。目的為何我不清楚等語（見同前偵卷第四卷第三六頁）。偵
              查時，經檢察官告以擄人勒贖與債務糾紛妨害自由法律上之區別後，
              被告庚○○、己○○、辛○○均仍答稱有擄人勒贖之行為等語（見同
              偵卷第四卷第三七頁），顯見被告擄人之目的即在勒贖自明。
    （三）另扣案丙○○所有，0000000000、0000000000號行動電話ＳＩＭ晶片卡及
          機身編碼000000000000000號NOKIA牌行動電話一支，及庚○○所有，0000
          000000號行動電話ＳＩＭ晶片卡、機身編碼000000000000000號MOTOLOLR
          牌行動電話一支，係供彼等犯意圖勒贖而擄人罪聯絡之用，除有該等扣案
          物可證外，亦有監聽譯文在卷可證。
    （四）被告丙○○之辯護人雖聲請傳訊證人甲○○，用以證明被告丙○○無意圖
          勒贖而擄人之主觀意圖云云，惟證人甲○○證稱：戊○○在九十二年間委
          託伊幫忙處理土地貸款之事宜，原本要向富邦銀行貸款，但是因為條件談
          不攏，打算尋求民間資金再向銀行轉貸，伊曾交付一些土地之資料予被告
          丙○○，請被告丙○○尋找財團的資金，當時被告戊○○有提到百分之十
          的佣金，但丙○○介紹的陳淑貞和游先生都沒有結果等語（見本院九十三
          年七月二十日審判筆錄），由證人甲○○之證言可知：
          １、被害人戊○○從未直接透過被告丙○○找尋金主，也未曾同意如果介
              紹成功要給付被告丙○○百分之十之佣金，被告丙○○與被害人林耀
              德間並無何債權債務關係。
          ２、又依證人甲○○之證言，所謂介紹費百分之十，係被告丙○○向證人
              表示如果介紹成功之佣金比例，既未經證人同意，也未見被害人林耀
              德同意，更未見到被告丙○○介紹成功之事實，實難以之為對被告林
              尚民有利之證據。
          ３、更何況，被害人戊○○證稱：被告庚○○告以被害人戊○○收取工程
              款五十萬元，而因此要跟被害人戊○○收五百萬元美金等語，跟被告
              丙○○所辯稱之介紹費尚無何關係，倘若被告丙○○真的因為介紹費
              未取得而綁架被害人戊○○，為何被告丙○○自警訊、偵查時皆未以
              此而抗辯？共同被告庚○○、己○○、辛○○為何亦未曾說明此節原
              委而一致供稱與被害人戊○○無債務糾紛，係意圖勒贖而擄人？顯見
              被告丙○○以此為辯，乃事後圖卸之詞，不足採信。
    （五）被告丙○○、庚○○、己○○、辛○○之辯護人雖均辯護稱：被告等人未
          曾向家屬取贖等語，經傳訊被害人戊○○之兒子即證人乙○○，及被害人
          戊○○之妻子即證人丁○○○到庭皆證稱：被告庚○○雖曾撥打電話給證
          人乙○○、丁○○○，然未言明贖款若干等語（見本院九十三年五月二十
          八日、六月八日審判筆錄），然意圖勒贖而擄人之勒贖對象，不限於被害
          人之家屬，被告庚○○既曾向被害人戊○○表示勒贖五百萬元美金之意，
          自不因未曾向其家屬勒贖，即無該罪之成立。故證人乙○○、丁○○○之
          證言，無法作為對被告有利之證據。
    （六）從而，被告等人意圖勒贖而擄人之犯行堪以認定，應依法論科。
貳、偽造有價證券、偽造私文書罪部分：
一、訊據被告丙○○、庚○○、辛○○固不否認有以戊○○名義簽立本票及以陳文雄
    名義出具委託書之行為，但被告丙○○、庚○○皆辯稱：書寫後旋即撕毀、丟棄
    ，自不構成偽造有價證券罪及偽造私文書罪云云；被告辛○○則辯稱：伊僅在委
    託書上之受託人簽名，並不知道該委託書之內容云云。
二、所謂「偽造」，係指形式上無製作權而冒名製作，且其實質上內容亦虛偽不實者
    。又「刑法處罰行使偽造私文書罪之主旨，重在保護文書公共之信用，非僅保護
    制作名義人之利益，故所偽造之文書，如足以生損害公眾或他人，其罪即應成立
    ，不問實際上有無制作名義人其人，縱令制作文書名義人係屬架空虛造，亦無妨
    本罪之成立」（最高法院三十一年上字第一五０五號判例參照）；「刑法第二百
    十條所稱足生損害於公眾或他人，以有損害之虞為已足，不以實際發生損害為要
    件」（最高法院四十三年台上字第三八七號判例參照）。經查：
    （一）被告丙○○、庚○○既坦認偽造委託書及本票之目的，是為了使本件擄人
          勒贖案導向因債務糾紛而生之妨害自由，冀以此減輕刑則責。縱然事後未
          曾提出行使，但該本票及委託書偽造完畢後，亦已足以生損害於文書作成
          名義人，該本票既係意圖供行使之用而偽造，又該委託書之私文書既以偽
          造完成，自已該當偽造有價證券、偽造私文書之構成要件。
    （二）被告辛○○坦承均聽從被告庚○○之指示而為，其在綁架被害人戊○○後
          ，購買十行紙及空白本票，又在委託書上受託人一欄簽其姓名之行為，當
          對其所為甚為瞭然，故其辯稱：不知道購買十行紙及本票何用，也沒看過
          委託書之內容云云，與實情不符，其辯解不足採信。
    （三）被告丙○○、庚○○、辛○○雖又辯稱：前揭本票及委託書，在釋放被害
          人戊○○後撕毀，警方查獲時，係在垃圾桶扣得等語；然偽造本票及偽造
          私文書（委託書）之罪，在偽造之行為完成後，即屬既遂，被告等人辯解
          縱然屬實，亦不影響於偽造本票及偽造私文書罪之成立。
    （四）此外，復有扣案之偽造本票、委託書及監聽譯文（足以證明被告偽造之動
          機）在卷可證，被告丙○○、庚○○、辛○○偽造本票及偽造私文書之行
          為堪以認定，應予依法論科。
、非法持有手槍、改造手槍、子彈部分：
一、訊據被告庚○○坦認「自九十二年五月底某日，管和源（已於九十二年八月二十
    五日亡故）將制式刻拉克之手槍一枝、改造貝瑞塔九二手槍一枝、制式九０子彈
    十四顆及直徑8.8mm金屬彈頭之土造子彈十六顆交付予伊保管」之事實；被告己○○、辛○○則坦認「曾保管、試射或保養該等槍、彈」之事實，然否認有何共
    同持有之行為云云。
二、本院認被告庚○○、己○○、辛○○共犯槍砲彈藥刀械管制條例第七條第四項未
    經許可持有具有殺傷力之手槍、第十一條第四項未經許可持有具有殺傷力之改造
    手槍、第十二條第五項未經許可持有具有殺傷力之子彈罪，有下列證據可證：
    （一）證人管和源之弟弟管和田在警訊之陳稱：九十二年五月底，我當時在我的
          養鴿場看見管和源拿一個白色塑膠袋，裡面裝著兩把槍給庚○○等語（見
          臺中地方法院檢察署九十三年度偵字第八一二一號卷第四０頁）。
    （二）被告辛○○於警訊時供稱：「警方搜索查扣之槍、彈是我們平日防身之用
          ，平日都是庚○○交代我及己○○保管，如攜帶外出就藏在小客車後座坐
          墊下。．．．在九十三年二月二日晚間二十二時許由庚○○駕駛車號３Ｗ
          ─九七八三號自小客車，載我跟己○○到嘉義縣後大晡山上試射改造貝瑞
          塔手槍，共試射四發，均向樹木射擊，未向任何人射擊。該扣案槍彈早在
          去年（九十二）年四、五月間我和庚○○自桃園市○○路三七０號五樓搬
          遷至右記
          彈十四顆交由我保管，貝瑞塔改造手槍及改造子彈十九顆，庚○○於九十
          三年一月三十一日在右記
          ，另與克拉克手槍一同放置有十三顆」等語（見臺灣臺北地方法院檢察署
          九十三年度偵字第三二０七號卷第一宗第三八頁）；被告辛○○偵查時供
          稱：「（前開槍枝、子彈是否為你們共同持有？）那是庚○○交給我保養
          及收藏的，當時他交給我時，己○○還沒有來，不是己○○的（你有無試
          射及保管槍支、子彈？）是，庚○○叫我去保養及擦拭，我就叫己○○去
          」等語（見同偵卷第四卷第一二一頁、第一二二頁）；被告己○○供稱；
          「．．．該批槍械在我來投靠庚○○時，已放置該處，非我所帶來的，是
          辛○○告訴我槍械放的地點。該批槍械應該是庚○○的」等語（見同偵卷
          第一宗第六０頁）；被告陳紀唯偵查時供稱：「（前開槍枝、子彈是否為
          你們共同持有？）那是庚○○的。我去時槍彈就已經在那邊了，在警訊中
          我有說明。（你有無試射及保管槍支、子彈？）我有試射過一次，但沒有
          擊發，我有保管及保養槍枝及子彈。（你負責保管的時間有多長？）兩、
          三次。有時辛○○叫我拿出來擦一擦。」等語（見同偵卷第四卷第一二一
          頁、第一二二頁），核與被告庚○○之供述及前開證人管和田之證述大致
          相符。被告庚○○雖於審判時辯稱：被告辛○○、己○○沒有跟伊共同持
          有云云，然據前開被告己○○、辛○○之供述，該等扣案槍、彈既由被告
          己○○、辛○○在被告庚○○之指示下保管、保養、試射，即足以認定彼
          等有共同管領共同持有之行為。
    （三）內政部警政署刑事警察局之鑑定報告：
          １、送鑑改造貝瑞塔九二手槍一支（槍枝管制編號0000000000
              ），認係由仿ＢＥＲＥＴＴＡ廠Ｍ９半自動手槍製造之玩具手槍換裝
              土造金屬槍管而成之改造手槍，機械性能良好，可擊發適用子彈，認
              具殺傷力。
          ２、送鑑制式克拉克手槍一支（槍枝管制編號0000000000），
              認係奧地利ＣＬＯＣＫ廠製１９型口徑９ＭＭ制式半自動手槍，機械
              性能良好，可擊發同口徑制式子彈，認具殺傷力。
          ３、送鑑制式九０子彈三十顆；
              十六顆，認均係具直徑約８．８ＭＭ金屬彈頭之土造子彈，經採樣
              五顆試射，均可擊發，認均具殺傷力。
              十四顆，認均係口徑９ＭＭ之制式子彈，認均具殺傷力。
          前開鑑定結果，有內政部警政署刑事警察局之鑑定報告書在卷可證。
    （四）從而，被告庚○○、己○○、辛○○共犯槍砲彈藥刀械管制條例第七條第
          四項未經許可持有手槍、第十一條第四項未經許可持有具有殺傷力之改造
          手槍、第十二條第五項未經許可持有之子彈之行為堪以認定，應予依法論
          科。
肆、論罪科刑：
一、核被告丙○○、庚○○、己○○、辛○○所為，係犯刑法第三百四十七條第一項
    意圖勒贖而擄人罪；被告丙○○、庚○○、辛○○另犯刑法第二百零一條第一項
    偽造有價證券罪、第二百十條偽造私文書罪；被告庚○○、己○○、辛○○另犯
    槍砲彈藥刀械管制條例第第七條第四項未經許可持有手槍、第十一條第四項未經
    許可持有具有殺傷力之改造手槍、第十二條第五項未經許可持有子彈之罪。被告
    丙○○、庚○○、己○○、辛○○就擄人勒贖罪間；被告丙○○、庚○○、辛○○就偽造有價證券、偽造私文書罪間；被告庚○○、己○○、辛○○就槍砲彈藥
    刀械管制條例第七條第四項、第十一條第四項、第十二條第五項罪間，各有犯意
    之聯絡及行為之分擔，應各論以共同正犯至於起訴書記載另有姓名年籍不詳綽號
    「大頭」之成年男子，亦係擄人勒贖罪之共同正犯，惟被告等於本案審理中均稱
    無其他共犯，被害人戊○○亦未能指訴其他共犯，尚難認另有一綽號「大頭」之
    共犯，附此說明。又偽造戊○○、陳文雄署押、按丙○○指印之行為，係偽造有
    價證券、偽造私文書之階段行為，不另論罪。被告丙○○、庚○○、辛○○犯擄
    人勒贖罪、偽造有價證券罪、偽造私文書罪間，有方法、結果之牽連關係，應從
    一重擄人勒贖罪處斷。被告庚○○、己○○、辛○○一個共同持有行為，觸犯槍
    砲彈藥刀械管制條例第七條第四項、第十一條第四項、第十二條第五項之罪，為
    想象競合犯，應從一重槍砲彈藥刀械管制條例第七條第四項未經許可持有手槍罪
    處斷。又被告庚○○、辛○○、己○○犯擄人勒贖罪、未經許可持有手槍罪間，
    其犯意互殊、罪質不同，應分論併罰。又被告己○○有事實欄所載犯罪科刑行執
    紀錄，此有臺灣高等法院被告全國前案紀錄表在卷可按，執行完畢後五年內再犯
    本件有期徒刑之罪，除法定本刑為死刑、無期徒刑部分依法不得加重外，依累犯
    加重其刑。而被告丙○○、庚○○、己○○、辛○○擄人後，未經取贖而釋放被
    害人戊○○，此觀前述證人戊○○、乙○○、丁○○○之證言自明，依刑法第三
    百四十七條第五項減輕其刑。爰審酌被告丙○○曾有妨害兵役之前科（非累犯）
    ；被告己○○有詐欺、妨害兵役之前科；被告庚○○有背信之前科（非累犯）；
    被告辛○○有竊盜之前科（非累犯），此有臺灣高等法院被告全國前案紀錄表在
    卷可參，素行尚可；犯罪後對於所犯事實大部分坦承，犯罪後態度尚佳；及被告
    等行為之動機、手段、目的及所生危害等一切情狀，分別量處如主文所示之刑，
    其中被告庚○○、己○○、辛○○所犯共同未經許可，持有手槍罪部分，均併科
    罰金新台幣四十萬元，併科罰金部分，均諭知易服勞役之折算標準，並就其三人
    所犯二罪均定其應執行刑。末查，扣案如附表一１至７所示之物，分別為被告丙○○、庚○○所有（見附表一），分別為渠等所自承，為供被告共同犯罪所用之
    物，依刑法第三十八條第一項第二款沒收之；又扣案如附表編號８所示之偽造本
    票，依刑法第二百零五條沒收之；扣案如附表二所示具有殺傷力之手槍一支、改
    造手槍一支、制式九０子彈十一顆、土造子彈十一顆，為違禁物，依刑法第三十
    八條第一項第一款沒收。另扣案如附表二編號２、４之具有殺傷力之制式九０子
    彈三顆、土造子彈五顆，業經鑑驗單位試射完畢喪失效能，已非屬違禁物，不併
    予宣告沒收。
肆、移送併辦部分：
    臺灣板橋地方法院移送併辦意旨謂：被告庚○○及辛○○二人基於殺人犯意之聯
    絡，於八十八年十一月二十日下午十時四十分許，在台中市○區○○路四六九號
    ，共同持槍殺害廖銘堂後，隨即逃逸無蹤，並在現場遺留彈頭、彈殼各一顆及口
    罩一只等物，經警將上開物件送請內政部警政署刑事警察局進行分析彈道及彈殼
    底紋建檔。嗣於九十三年間，庚○○、辛○○二人因另涉嫌持槍擄人勒贖案件，
    為警查獲二把槍枝，而上開扣案槍枝經送請內政部警政署刑事警察局進行比對結
    果，發現其中一把彈殼底（紋）特徵紋痕竟與槍殺廖銘堂者相符，認與被告前開
    非法持有槍、彈之行為，有裁判上一罪之關係，而請求併辦。惟查，槍枝之持有
    ，乃一繼續關係，而被告庚○○於九十二年五月底間，因管和源之交付，始持有
    公訴人請求併辦之制式克拉克手槍，前已述之甚明，從而，並無積極證據證明被
    告庚○○、辛○○自八十八年十一月二十日起即持有該槍枝；又請求併辦關於被
    告庚○○、辛○○涉嫌共同殺人部分，亦顯與本件擄人勒贖罪，無裁判上一罪之
    關係。請求併辦之部分，經核與本案尚無實質上一罪或裁判上一罪之關係無從併
    辦，應退回檢察官為適法之處理，末此敘明。
據上論斷，應依刑事訴訟法第二百九十九條第一項前段、槍砲彈藥刀械管制條例第七
條第四項、第十一條第四項、第十二條第五項，刑法第十一條前段、第二十八條、第
三百四十七條第一項、第五項、第二百零一條第一項、第二百十條、第五十五條、第
四十二條第三項、第二百零五條、第三十八條第一項第一款、第二款、第五十一條第
五款，罰金罰鍰提高標準條例第一條前段，判決如主文。
本案經檢察官孟令士到庭執行職務
中　　華　　民　　國　　　九十三　　　年　　　八　　　月　　二十六　　　日
                                      臺灣臺北地方法院刑事第六庭
                                          審判長法　官  李英勇
                                                法　官  郭惠玲
                                                法　官  趙子榮
右正本證明與原本無異。
如不服本判決，應於判決送達後十日內，向本院提出上訴狀。
                                                書記官  林鈴芬
中　　　華　　　民　　　國　　九十三　　年　　　九　　　月　　　三　　　日
附表一：
┌─┬──────────────────┬───────────────┤
│項│應沒收之物                          │ 備註                         │
│次│　　　　　　　　　　　　　　　　　　│　　　　　　　　　            │
├─┼──────────────────┼───────────────┤
│１│0000000000號行動電話晶片            │ 丙○○所有，交付被害人家屬供 │
│　│                                    │ 聯絡之用                     │
├─┼──────────────────┼───────────────┤
│２│0000000000號行動電話SIM晶片卡       │ 丙○○所有                   │
│　│                                    │                              │
├─┼──────────────────┼───────────────┤
│３│0000000000號行動電話SIM晶片卡       │ 丙○○所有                   │
│  │                                    │                              │
├─┼──────────────────┼───────────────┤
│４│機身編碼000000000000000號NOKIA牌行動│ 丙○○所有                   │
│  │電話乙具                            │                              │
├─┼──────────────────┼───────────────┤
│５│0000000000行動電話晶片卡            │ 庚○○所有                   │
│  │                                    │                              │
├─┼──────────────────┼───────────────┤
│６│機身編碼000000000000000號MOTOLOLR牌 │ 庚○○所有                   │
│  │行動電話乙具                        │                              │
├─┼──────────────────┼───────────────┤
│７│委託書一張                          │ 庚○○所有                   │
│  │                                    │ 　　                         │
├─┼──────────────────┼───────────────┤
│８│本票一張                            │ 庚○○所有                   │
│  │                                    │                              │
└─┴──────────────────┴───────────────┤
                                                                          │
附表二：                                                                  │
                                                                          │
┌─┬──────────────────┬───────────────┤
│項│ 應沒收之物                         │備註                          │
│次│                                    │                              │
├─┼──────────────────┼───────────────┤
│１│ 制式克拉克手槍一枝                 │                              │
│  │                                    │                              │
├─┼──────────────────┼───────────────┤
│２│ 制式九０子彈十一顆（原扣得十四顆， │原扣案十四顆均具殺傷力，其中已│
│  │ 其中三顆已試射完畢）　　　　　     │三顆已試射。                  │
├─┼──────────────────┼───────────────┤
│３│ 改造貝瑞塔九二手槍一枝             │                              │
│  │                                    │                              │
├─┼──────────────────┼───────────────┤
│４│ 直徑8.8mm金屬彈頭之土造子彈十一顆（│原扣案十六顆均具殺傷力，其中五│
│  │ 原扣得十六顆，其中五顆已試射完畢） │顆已試射。                    │
└─┴──────────────────┴───────────────┘
附錄條文：
槍砲彈藥刀械管制條例第七條
未經許可，製造、販賣或運輸火砲、肩射武器、機關槍、衝鋒槍、卡柄槍
、自動步槍、普通步槍、馬槍、手槍或各類砲彈、炸彈、爆裂物者，處死
刑、無期徒刑或七年以上有期徒刑；處徒刑者，併科新台幣三千萬元以下
罰金。
未經許可，轉讓、出租或出借前項所列槍砲、彈藥者，處無期徒刑或五年
以上有期徒刑，併科新台幣一千萬元以下罰金。
意圖供自己或他人犯罪之用，而犯前二項之罪者，處死刑或無期徒刑；處
徒刑者，併科新台幣五千萬元以下罰金。
未經許可，持有、寄藏或意圖販賣而陳列第一項所列槍砲、彈藥者，處五
年以上有期徒刑，併科新台幣一千萬元以下罰金。
第一項至第三項之未遂犯罰之。
槍砲彈藥刀械管制條例第十一條
未經許可，製造、販賣或運輸第四條第一項第一款所稱其他可發射金屬或
子彈具有殺傷力之各式槍砲者，處五年以上有期徒刑，併科新臺幣一千萬
元以下罰金。
未經許可，轉讓、出租或出借前項所列槍砲者，處三年以上十年以下有期
徒刑，併科新臺幣七百萬元以下罰金。
意圖供自己或他人犯罪之用，而犯前二項之罪者，處無期徒刑或七年以上
有期徒刑，併科新臺幣一千萬元以下罰金。
未經許可，持有、寄藏或意圖販賣而陳列第一項所列槍砲者，處一年以上
七年以下有期徒刑，併科新臺幣七百萬元以下罰金。
第一項至第三項之未遂犯罰之。
槍砲彈藥刀械管制條例第十二條
未經許可，製造、販賣或運輸子彈者，處一年以上七年以下有期徒刑，併
科新台幣五百萬元以下罰金。
未經許可，轉讓、出租或出借子彈者，處六月以上五年以下有期徒刑，併
科新台幣三百萬元以下罰金。
意圖供自己或他人犯罪之用，而犯前二項之罪者，處三年以上十年以下有
期徒刑，併科新台幣七百萬元以下罰金。
未經許可，持有、寄藏或意圖販賣而陳列子彈者，處五年以下有期徒刑，
併科新台幣三百萬元以下罰金。
第一項至第三項之未遂犯罰之。
中華民國刑法第三百四十七條
意圖勒贖而擄人者，處死刑、無期徒刑或七年以上有期徒刑。
因而致人於死者，處死刑、無期徒刑或十二年以上有期徒刑；致重傷者，
處死刑、無期徒刑或十年以上有期徒刑。
第一項之未遂犯罰之。
預備犯第一項之罪者，處二年以下有期徒刑。
犯第一項之罪，未經取贖而釋放被害人者，減輕其刑；取贖後而釋放被害
人者，得減輕其刑。
中華民國刑法第二百零一條
意圖供行使之用，而偽造、變造公債票、公司股票或其他有價證券者，處
三年以上十年以下有期徒刑，得併科三千元以下罰金。
行使偽造、變造之公債票、公司股票或其他有價證券，或意圖供行使之用
，而收集或交付於人者，處一年以上七年以下有期徒刑，得併科三千元以
下罰金。
中華民國刑法第二百一十條
(偽造變造私文書罪)
偽造、變造私文書，足以生損害於公眾或他人者，處五年以下有期徒刑。
